【裁判字號】    97,訴,491
【裁判日期】    970331
【裁判案由】    違反毒品危害防制條例
【裁判全文】
臺灣臺南地方法院刑事判決               97年度訴字第491號
公  訴  人  臺灣台南地方法院檢察署檢察官
被      告  乙○○
上列被告因違反毒品危害防制條例案件，經檢察官提起公訴（97
年度毒偵字第375號），被告就被訴事實為有罪之陳述，經本院
裁定由受命法官獨任行簡式審判程序，本院判決如下：
    主  文
乙○○施用第一級毒品，累犯，處有期徒刑捌月。
    事  實
一、乙○○前於民國95年間，因竊盜案件，經本院以95年度簡字
    第3108號判處有期徒刑4月，經本院合議庭於96年7月16日以
    95年度簡上字第474號駁回上訴確定，嗣經本院以96年度聲
    減字第4533號減為有期徒刑2月；又於同年間，因違反毒品
    危害防制條例案件，經本院以95年度訴字第1601號判處有期
    徒刑6月確定，嗣經本院以96年度聲減字第2016號減為有期
    徒刑3月，二罪接續執行，於96年11月13日有期徒刑執行完
    畢。
二、乙○○前於93年間，因施用毒品案件，經本院於以93年度毒
    聲字第844號裁定送勒戒處所施以觀察勒戒，認無繼續施用
    傾向，而於94年11月3日執行完畢，並經臺灣臺南地方法院
    檢察署檢察官於94年11月4日以94年度毒偵緝字第333號為不
    起訴處分確定。
三、乙○○仍未戒除毒癮，於上開有期徒刑及觀察勒戒執行完畢
    後五年內，基於施用第一級毒品海洛因之犯意，於96年12月
    6日下午1時25分許至下午1時50分許間，為警採尿前回溯26
    小時內之某時，在其臺南縣仁德鄉○○○街23巷12號住處，
    將海洛因以注射針筒注射之方式施用第一級毒品海洛因一次
    。嗣於96年12月6日，因乙○○為台南市警察局第六分局所
    列管之毒品應受採驗人口，而在高雄縣湖內鄉○○路○段
    212 巷口為警攔查，嗣後為警經其同意，於同年12月6日下
    午1時25分許至下午1時50分許間採其尿液送驗，檢驗結果呈
    可待因陽性及嗎啡陽性反應而知悉上情。
四、案經高雄縣政府警察局湖內分局報告臺灣高雄地方法院檢察
    署檢察官呈請臺灣高等法院檢察署檢察長移轉臺灣臺南地方
    法院檢察署檢察官偵查起訴。
    理  由
壹、程序事項：
  一訊之被告乙○○對於起訴之犯罪事實均坦承不諱，並當庭表
    示認罪，而經本院裁定以簡式審判程序加以審理，則依據刑
    事訴訟法第273條之2、同法第159條第2項之規定，不適用傳
    聞法則有關限制證據能力之相關規定，合先敘明。
  二按觀察、勒戒或強制戒治執行完畢後，5年內再犯毒品危害
    防制條例第10條之罪者，檢察官應依法追訴，同條例第23條
    第2項定有明文。查被告有如犯罪事實欄二之前科紀錄，其
    於93年間，因施用毒品案件，經本院於以93年度毒聲字第
    844號裁定送勒戒處所施以觀察勒戒，認無繼續施用傾向，
    而於94年11月3日執行完畢，有臺灣高等法院被告前案紀錄
    表一份在卷為憑。被告於觀察勒戒執行完畢後5年內再犯毒
    品危害防制條例之罪，即應依法追訴、審理。
貳、實體事項：
  一訊據被告乙○○就上開事實均坦承不諱，並有臺灣檢驗科技
    股份有限公司於96年12月19日濫用藥物尿液檢驗報告一紙在
    卷為憑。次按海洛因經注射入人體後，約百分之80於24小時
    內自尿中排出，一般而言，尿液中能否驗出嗎啡陽性反應與
    其投與量、投與途徑、採尿時間、個人體質及檢驗方法之靈
    敏度有關，國外曾有文獻報導注射六毫克之海洛因鹽酸鹽，
    其代謝物嗎啡之平均可檢出時限約為26小時，業經行政院衛
    生署藥物食品檢驗局分別於八十一年九月八日以（八一）藥
    檢壹字第八一一四八八五號函述明此旨綦詳。查被告於前揭
    時、地為警採集之尿液檢體，送驗結果呈可待因陽性及嗎啡
    陽性反應，此有臺灣檢驗科技股份有限公司於96年12月19日
    濫用藥物尿液檢驗報告一紙在卷可稽，核與其自白相符，足
    認自白出於真實，應可採為認定事實之基礎。
  二綜上所述，本案事證明確，被告之犯行應可認定，應依法論
    科。
參、論罪：
  一按海洛因依毒品危害防制條例第2條第2項第1款規定屬第一
    級毒品，核被告乙○○所為，係犯同條例第10條第1項之施
    用第一級毒品罪，其持有第一級毒品海洛因為施用第一級毒
    品海洛因之階段行為，不另論罪。
  二被告有如犯罪事實欄一所示之前科紀錄，此有臺灣高等法院
    被告前案紀錄表一份在卷可按，其於有期徒刑執行完畢後5
    年內，故意再犯本件有期徒刑以上之罪，為累犯，應依刑法
    第47條第1項累犯之規定，加重其刑。
  三爰審酌被告已有犯罪事實欄一、二所示之前科紀錄，顯現其
    素行不佳，其經過觀察勒戒後，仍不知戒除毒品惡習，抗拒
    毒品之意志力薄弱、施用毒品之時間及次數、殘害自己之身
    心健康之結果、極易因吸毒而誘致犯他罪，危害他人法益、
    社會秩序及犯後坦承本件犯行之態度，態度良好等一切情狀
    ，量處如主文所示之刑，以示懲儆。
據上論斷，應依刑事訴訟法第273條之1第1項、第299條第1項前
段，毒品危害防制條例第10條第1項，刑法第11條、第47條第1項
，判決如主文。
本案經檢察官吳岳輝、孫昱琦偵查後提起公訴；檢察官甲○○到
庭執行職務。
中    華    民    國    97    年    3     月    31    日
                  刑事第二庭    法  官  洪士傑
以上正本證明與原本無異。
如不服本判決，應於本判決送達後10日內，向本院提出上訴書狀
，並應敘述具體理由。如未敘述上訴理由者，應於上訴期間屆滿
後20日內向本院補提理由書狀（均須按他造當事人之人數附繕本
）「切勿逕送上級法院」。
                                書記官  王政煌
中    華    民    國    97    年    4     月    1     日
附錄法條
毒品危害防制條例第10條
施用第一級毒品者，處 6 月以上 5 年以下有期徒刑。
施用第二級毒品者，處 3 年以下有期徒刑。


司法院資訊處製作；財團法人民間司法改革基金會備份。
